臺灣板橋地方法院民事裁定　　　　　　100年度事聲字第125號
異　議　人
即　債權人　中正資產管理股份有限公司
法定代理人　張家毓
送達代收人　王淑玲
相　對　人
即　債務人　鴻凱科技行銷有限公司
法定代理人　蔡明峰
上列異議人與相對人間因清償債務強制執行事件，異議人對於中
華民國100 年3 月28日本院民事執行處司法事務官所為100 年度
司執字第4817號裁定提出異議，本院裁定如下：
    主  文
原裁定關於駁回異議人聲請自民國98年8月6日起至板院輔98司執
速字第50113號移轉命令失效止亦即99年10月31日止，按月將第3
人郭聖杰每月支領勞務報酬3分之1給付予異議人（應再扣除新台
幣6千1百元）之執行範圍部分廢棄。
其餘異議駁回。
    理  由
一、按強制執行事件，由法官或司法事務官命書記官督同執達員
    辦理之；本法所規定由法官辦理之事項，除拘提、管收外，
    均得由司法事務官辦理之，強制執行法第3 條及法院組織法
    第17條之2 第1 項第2 款分別定有明文。又當事人或利害關
    係人，對於執行法院強制執行之命令，或對於執行法官、書
    記官、執達員實施強制執行之方法，強制執行時應遵守之程
    序，或其他侵害利益之情事，得於強制執行程序終結前，為
    聲請或聲明異議；前項聲請或聲明異議，由執行法院裁定之
    ，亦為強制執行法第12條第1 項、第2 項所明定。故司法事
    務官於強制執行程序中就當事人或利害關係人依第12條所為
    之聲請或聲明異議，自得立於執行法院之地位先為准駁之裁
    定（處分）。次按司法事務官處理事件所為之處分，與法院
    所為者有同一之效力。當事人對於司法事務官處理事件所為
    之終局處分，得於處分送達後10日之不變期間內，以書狀向
    司法事務官提出異議。司法事務官認前項異議有理由時，應
    另為適當之處分；認異議為無理由者，應送請法院裁定之。
    法院認第一項之異議為有理由時，應為適當之裁定；認異議
    為無理由者，應以裁定駁回之，民事訴訟法第240 之3 條及
    第240之4條亦分別定有明文。此項規定，依強制執行法第30
    條之1 規定準用於強制執行程序。本件聲明異議人對於本院
    民事執行處司法事務官所為100 年度司執字第4817號裁定聲
    明異議，聲明異議人對該裁定不服而提出異議，司法事務官
    認其異議無理由駁回其異議，移送本院裁定，經核與上開條
    文規定及意旨相符，先予敘明。
二、本件異議人向執行法院聲請強制執行，請求債務人給付新台
    幣（下同）37606元，及其中34726元自民國94年10月18日起
    至清償日止，按年息百分之19.71 計算之利息、與訴訟費用
    1000元、執行費309元、訴訟費用600元，係基於本院99年度
    板小字第1447號確定判決之執行名義（下稱系爭執行名義）
    等語。執行法院則以聲請人之聲請，依執行名義並非使債務
    人承受第3人郭聖杰之債務，且第3人郭聖杰已於98年8月1日
    退保，因之板院輔98司執速字第50113 號移轉命令已失效而
    無從執行，因而駁回異議人之聲請等語。異議人不服原裁定
    ，提出聲明異議，聲明異議意旨略以：依民事執行處98年 7
    月30日98司執速字第50113 號執行命令所示，債務人應於98
    年7月已收受該執行命令，而依第3人郭聖杰勞保投保資料所
    示：投保金額新台幣（下同）18300元、加保時間97年10月1
    日。依郭聖杰97年度綜合所得稅各類所得資料清單，郭聖杰
    97年任職於債務人3 個月之薪資所得有可能為198000元。依
    本件執行名義起迄時間係於98年8月6日起至執行命令失效止
    ，係因異議人本案訴訟開庭時陳明係於98年8月5日收到上開
    執行命令，惟在此之前尚有98年7月7日板院輔98司執速字第
    50113 號執行命令所扣押郭聖杰對債務人之薪資債權，應給
    付異議人，併請求廢棄原裁定等語。
三、按「強制執行，依下列執行名義為之：確定之終局判決。」
    、「對於薪資或其他繼續性給付之債權所為強制執行，於債
    權人之債權額及強制執行費用額之範圍內，其效力及於扣押
    後應受及增加之給付。前項債務人於扣押後應受及增加之給
    付，執行法院得以命令移轉於債權人。但債務人喪失其權利
    或第3 人喪失支付能力時，債權人債權未受清償部分，移轉
    命令失其效力，得聲請繼續執行，並免徵執行費。強制執行
    法第4條第1項第1款、第115條之1 分別定有明文。又執行法
    院所發之收取命令與移轉命令不同。前者債權人僅取得以自
    己名義向第3 人收取金錢債權之收取權，債務人僅喪失其收
    取權，而未喪失其債權。後者債務人對於第3 人之金錢債權
    已移轉於債權人，債務人即喪失其債權（最高法院63年度台
    上字第1966號判例要旨參照），是若執行法院已向第三人發
    移轉命令時，債務人對第3 人之債權已移轉於債權人，債權
    人即非不得依該已發生效力之移轉命令，於第3 人不依該移
    轉命令對債權人給付時，直接起訴請求第3人給付。
四、經查：
  (一)系爭執行名義亦即判決主文載明：「被告（即債務人）應自
    98年8月6日起至板院輔98司執速字第50113 號移轉命令失效
    止，在37606元及其中34726元自94年10月18日起至清償日止
    ，按年息百分之19.71 計算之利息及訴訟費用1000元、執行
    費309 元之範圍內，按月將郭聖杰每月支領勞務報酬3分之1
    給付予原告（即異議人）。」，此有本院99年度板小字第14
    47號判決、確定證明書，附在執行法院卷內可稽，準此異議
    人聲請強制執行之範圍，自係就上開金額範圍內，債務人應
    自98年8月6日起至板院輔98司執速字第50113 號移轉命令失
    效止，按月將（債務人之員工）第3 人郭聖杰每月支領勞務
    報酬3分之1給付予異議人，合先指明。
  (二)異議有理由部分：
    債務人於執行法院自承第3 人郭聖杰已於98年10月31日離職
    ，此有執行法院卷內附有債務人100年2月17日異議狀可證，
    準此，縱令第3 人郭聖杰確於98年10月31日自債務人公司離
    職，致本院板院輔98司執速字第50113 號移轉命令失效屬實
    （至於第3 人郭聖杰98年8月1日自債務人公司退保，固有勞
    保查詢清單附在執行法院卷內可考，惟第3 人郭聖杰退保資
    料僅係推定第3 人郭聖杰未在債務人公司任職，但債務人既
    自承第3 人郭聖杰任職至98年10月31日止，執行法院殊不得
    逕自認定第3 人郭聖杰自98年8月6日起未在債務人公司任職
    之事實。）。惟第3 人郭聖杰在98年10月31日之前既仍任職
    於債務人公司，則執行法院自仍得就系爭執行名義所示自98
    年8月6日起至板院輔98司執速字第50113 號移轉命令失效止
    亦即99年10月31日止，按月將第3 人郭聖杰每月支領勞務報
    酬3分之1給付予異議人，並無不能執行之事實；另債務人已
    清償6100元，此有執行法院卷附收據一件可稽，自應扣除此
    6100元部分，是在自98年8月6日起至板院輔98司執速字第50
    113號移轉命令失效止亦即99年10月31日止，按月將第3人郭
    聖杰每月支領勞務報酬3分之1給付予異議人（扣除6100元）
    之執行範圍部分，執行法院應依異議人之聲請而為強制執行
    ，執行法院就此部分駁回異議人之聲請，尚有未洽。異議意
    旨就此範圍部分指摘原裁定不當，求為廢棄，應認為有理由
    ，自應由本院予以廢棄，另由執行法院更為適法妥當之處理
    。
  (三)異議無理由部分：
    異議人聲請強制之執行名義，既係：「被告（即債務人）應
    自98年8月6日起至板院輔98司執速字第50113 號移轉命令失
    效止，在37606元及其中34726元自94年10月18日起至清償日
    止，按年息百分之19.71 計算之利息及訴訟費用1000元、執
    行費309元之範圍內，按月將郭聖杰每月支領勞務報酬3分之
    1 給付予原告（即異議人）。」，則異議人固得依此執行名
    義內容聲請強制執行，而其執行方法自係在上開債務額範圍
    內，債務人應自98年8月6日起至板院輔98司執速字第 50113
    號移轉命令失效止，按月將第3人郭聖杰每月支領勞務報酬3
    分之1 給付予異議人。而系爭執行名義係99年10月12日判決
    確定，此有確定證明書附在執行法院卷可稽，異議人嗣於10
    0年1月10日始聲請強制執行（見執行法院卷收狀日期）。準
    此，自98年8月6日起至板院輔98司執速字第50 113號移轉命
    令失效止（如前所述，板院輔98司執速字第501 13號移轉命
    令已於98年10月31日失效。），則債務人自98年8月6日至同
    年10月31日止，應將第3人郭聖杰每月得支領勞務報酬3分之
    1 部分，債務人應給付予異議人，逾此範圍部分，則異議人
    聲請強制執行，自有未洽，執行法院予以駁回，並無違誤。
    至於在本件執行名義所示之範圍外亦即98年8月5日之前，則
    非屬本件執行名義所得執行之範圍，是異議人在本件自不得
    聲請執行法院執行債務人應就98年8月5日之前，第3 人郭聖
    杰每月支領勞務報酬3分之1給付予異議人。縱令「板院輔98
    司執速字第50113 號移轉命令」扣押範圍包含98年8月5日之
    前第3 人郭聖杰每月支領勞務報酬3分之1部分，但異議人所
    提出之執行名義，確實僅有自98年8月6日起第3 人郭聖杰每
    月支領勞務報酬3分之1部分，並不包含98年8月5日之前範圍
    。是異議人猶聲請執行法院執行98年8月5日之前範圍，顯有
    誤會，要不可取。異議人執此聲明異議，尚無理由，應予駁
    回。異議人就部分範圍猶執前詞，指摘原裁定不當，求予廢
    棄，即屬無理由，應予駁回。
四、據上論結，本件異議部分為有理由、部分無理由，裁定如主
    文。
中    華    民    國    100    年    5    月    31    日
                  民事第二庭    法  官  李行一
以上正本證明與原本無異
如不服本裁定，應於裁定送達後10日內，以書狀向本院提出抗告
，並繳納抗告費新臺幣1000元。
中    華    民    國    100    年    5    月    31    日
                                書記官  蔡於衡